# 存货盘点

提问人：song2003921 时间：2019-10-12 00:29:32
对于审计准则 1311 号中关于存货的第四条以及应用指南，有点困惑，请陈老师指教@chenyiwei。 1 、根据 1311 号，抽盘应理解为监盘的子集对吗？
但是指南对于监盘的描述（一、（一）、 2 、 6 、 7 ），似乎监盘又不包括抽盘；
2 、监盘是观察企业人员盘点，抽盘不也是观察企业的盘点吗？为什么要用2 个名词描述，有什么区别？
a、假设企业一共有 10 组人盘点（涵盖了所有存货），（ 1 ）会计师也派了10 组人跟着，（ 2 ）会计师派了 5 组跟着。请问（ 1 ）是跟盘，（ 2 ）是抽盘吗？
b、假设（ 1 ）的情况下，还需要抽盘吗？
3 、抽盘的样本需要提前选择吗？
摘录第四条原文：
第四条如果存货对财务报表是重要的， 注册会计师应当实施下列审程序对存货的存在和状况获取充分、适当审计证据：
（一）在存货盘点现场实施监盘（除非不可行）；
（二）对期末存货记录实施审计程序，以确定其是否准反映实际的存货盘点结果；
在存货盘点现场实施监盘时，注册会计师应当实施下列审程序：
（一）评价管理层用以记录和控制存货盘点结果的指令程序；
（二）观察管理层制订的盘点程序的执行情况；
（三）检查存货；
（四）执行抽盘。

回答人：chenyiwei
监盘是观察企业人员执行盘点程序，其对象、方法的选择都是由企业人员为主决定的；而抽盘是审计人员选择部分存货作为样本，由审计人员亲自或者要求企业人员在审计人员指令下对其进行从账面到实物或者从实物到账面的核对检查。主导方不同。